---
title: "L4P1"
author: "Rebeca Miranda"
output:
    html_document:
    df_print: paged
theme: sandstone
---

```{r echo=FALSE, message=FALSE, warning=FALSE}
library(tidyverse)
library(broom)
library(modelr)
source(here::here("code/lib.R"))
theme_set(theme_bw())

```

```{r read}
atividade = read_projectdata()


atividade = atividade %>% 
  filter(seguidores > 0, n_proprio > 0, n_retweet > 0)

atividade = atividade  %>% 
  filter(!is.na(twitter) & !is.na(segue)) %>% 
  mutate(tuitou = !is.na(twitter) & (n_proprio + n_retweet > 0))

atividade = atividade %>% filter(!is.na(twitter))
```

##1. Qual a relação entre as características da atuação do parlamentar e o engajamento total que ele obtém no twitter? 

As relações só ficam lineares após transformações. 

#Casa e Engajamento total
```{r}
atividade %>% 
  ggplot(aes(x = casa, y = engaj_total)) + 
  geom_point(alpha = .6, color = "mediumorchid3")+
  labs(y = "Engajamento total")

```

# Numero de Retweets e Engajamento total

```{r}
atividade %>% 
  ggplot(aes(x = n_retweet, y = engaj_total)) + 
  geom_point(alpha = .6, color = "firebrick", size = 1.8) + 
  scale_y_log10() + 
  scale_x_log10()+
  labs(x= "Numero de retweets", y = "Engajamento total")
```

# Twites próprios vs Engajamento total

```{r}

atividade %>% 
  ggplot(aes(x = n_proprio, y = engaj_total)) + 
  geom_point(alpha= .6, color ="indianred1", size = 1.8) + 
  scale_y_log10() + 
  scale_x_log10()+
  labs(x= "Numero de tuites proprios", y= "Engajamento total")
```

# Quem segue e Engajamento total
```{r}
atividade %>% 
  ggplot(aes(x = segue, y = engaj_total)) + 
  geom_point(alpha=.6, color = "mediumorchid4", size = 1.8) + 
  scale_y_log10() + 
  scale_x_log10()+
  labs(y = "Engajamento total")
```

#Seguidores vs Engajamento total

```{r}
atividade %>% 
  ggplot(aes(x = seguidores, y = engaj_total, color = "coral")) + 
  geom_point(alpha = .6, color = "mediumvioletred", size = 1.8) + 
  scale_y_log10() + 
  scale_x_log10()+
  labs(y = "Engajamento total")
```


```{r}
atividade = atividade %>% 
  mutate(seguidores_log = log10(seguidores), 
         engaj_total_log = log10(engaj_total),
         segue_log = log10(segue),
         n_proprio_log = log10(n_proprio),
         n_retweet_log = log10(n_retweet))
```

```{r}
modelo = lm(engaj_total_log ~ seguidores_log + segue_log + n_proprio_log + n_retweet_log + casa, 
   data = atividade)

tidy(modelo, conf.int = TRUE, conf.level = 0.95)
glance(modelo)

```


```{r}
para_plotar_modelo = atividade %>% 
  data_grid(n_proprio_log = seq_range(n_proprio_log, 10), # Crie um vetor de 10 valores no range
            n_retweet_log = mean(n_retweet_log),
            segue_log = mean(segue_log),
            seguidores_log = mean(seguidores_log),
            casa = c("senado", "câmara")) %>% 
  add_predictions(modelo)
glimpse(para_plotar_modelo)
```

Visualizando log log: 
```{r}
ggplot(data = atividade, aes(x = n_proprio_log)) + 
  geom_point(aes(y = engaj_total_log)) + 
  geom_line(data = para_plotar_modelo,
            aes(y = pred, color = casa), 
            size = 2)+
  labs(x= "Numero de tuites proprios", y= "Engajamento Total")
```

Desfazendo a transformação:

```{r}
ggplot(data = atividade, aes(x = 10**n_proprio_log)) + 
  # geom_point(aes(y = 10**seguidores_log)) + 
  geom_line(data = para_plotar_modelo, 
            aes(y = 10**pred, color=casa), 
            size = 2)+
  labs(x = "10^Numero de tuites proprios", y = "10^Pred")
```

Regressão linear múltipla foi utilizada para analisar a associação entre número de seguidores, número de usuários que o parlamentar segue, número de twets próprios, número de retweets, casa e Engajamento total do parlamentar. Os resultados da regressão indicam que um modelo no formato log(Engaj_total) = 0,57.log(seguidores) - 0,28.log(segue) + 0,51.log(n_tweets_proprio) +0,88.log(n_retweets) -0,05.casa, explicam 71,36% da variância da variável de resposta (R2 = 0.713). O aumento de 1 unidade de VarIndep1 medida como/em [unidade] produz uma mudança de xxx em VarDep. Portanto, observamos que as principais caracteristicas que influenciam o engajamento total são a quantidade de retweets e de tweets próprios.


# 2. Qual a relação entre as características da atuação do parlamentar e o engajamento mediano que ele obtém no twitter? 
#Casa e Engajamento mediano

```{r}
atividade %>% 
  ggplot(aes(x = casa, y = engaj_mediano)) + 
  geom_point(alpha = .6, color= "seagreen4")+
  labs(y = "Engajamento mediano")
```

# Seguidores e Engajamento Mediano

```{r}
atividade = atividade %>% 
  filter(engaj_mediano >0)

atividade %>% 
  ggplot(aes(x = seguidores, y = engaj_mediano)) + 
  geom_point(alpha = .6, color = "deepskyblue4", size = 1.8) + 
  scale_y_log10() + 
  scale_x_log10()+
  labs(x= "Seguidores", y = "Engajamento mediano")
```

# Quem segue e Engajamento Mediano
```{r}
atividade %>% 
  ggplot(aes(x = segue, y = engaj_mediano)) + 
  geom_point(alpha = .6, color = "cyan4") + 
  scale_y_log10() + 
  scale_x_log10()+
  labs(y= "Engajamento mediano" )
```

# Tuites próprios e Engajamento Mediano

```{r}

atividade %>% 
  ggplot(aes(x = n_proprio, y = engaj_mediano)) + 
  geom_point(alpha = .6, color = "darkturquoise") + 
  scale_y_log10() + 
  scale_x_log10()+
  labs( x= "Numero de tuites proprios",y = "Engajamento mediano")
```

# Numero de Retweets e Engajamento Mediano

```{r}
atividade %>% 
  ggplot(aes(x = n_retweet, y = engaj_mediano)) + 
  geom_point(alpha = .6, color = "darkslateblue") + 
  scale_y_log10() + 
  scale_x_log10()+
  labs( x = "Numero de retweets" ,y = "Engajamento mediano")
```


```{r}
atividade = atividade %>% 
  mutate(engaj_mediano_log = log10(engaj_mediano),
         n_proprio_log= log10(n_proprio))
```

```{r}
modelo = lm(engaj_mediano_log ~ seguidores_log + segue_log + n_proprio_log + n_retweet_log + casa, 
   data = atividade)
tidy(modelo)
glance(modelo)
```


```{r}
para_plotar_modelo = atividade %>% 
  data_grid(n_proprio_log = seq_range(n_proprio_log, 10), # Crie um vetor de 10 valores no range
            n_retweet_log = mean(n_retweet_log),
            segue_log = mean(segue_log),
            seguidores_log = mean(seguidores_log),
            casa = c("senado", "câmara")) %>% 
  add_predictions(modelo)
glimpse(para_plotar_modelo)
```

```{r}
ggplot(data = atividade, aes(x = n_proprio_log)) + 
  geom_point(aes(y = engaj_mediano_log)) + 
  geom_line(data = para_plotar_modelo,
            aes(y = pred, color = casa), 
            size = 2)+
  labs(x= "Numero de tuites proprios", y= "Engajamento mediano")
```

Regressão linear múltipla foi utilizada para analisar a associação entre número de seguidores, número de usuários que o parlamentar segue, número de twets próprios, número de retweets, casa e Engajamento Mediano. Os resultados da regressão indicam que um modelo no formato log(Engaj_Mediano) = 0,74.log(seguidores) - 0,34.log(segue) - 0,15.log(n_tweets_proprio) + 0,28.log(n_retweets) - 0,1.casa, explicando 57,28% da variância da variável de resposta (R2 = 0,57). Portanto, observamos que as principais caracteristicas que influenciam o engajamento total são a quantidade de retweets e de tweets próprios.
